【裁判字號】    97,抗,977
【裁判日期】    970922
【裁判案由】    聲請定其應執行刑
【裁判全文】
臺灣高等法院刑事裁定                   97年度抗字第977號
抗  告   人
即 受 刑 人 甲○○
                    （現於台灣台北監獄執行中）
上列抗告人因詐欺等案件，不服台灣士林地方法院九十七年度聲
字第一一○九號，中華民國九十七年七月二十三日第一審定應執
行刑裁定（聲請案號：台灣士林地方法院檢察署九十七年度執聲
字第六三三號），提起抗告，本院裁定如下：
    主  文
原裁定撤銷。
甲○○犯如附表所示各罪所處之刑，應執行有期徒刑壹年又拾伍
日。
    理  由
一、原裁定意旨略以：抗告人即受刑人甲○○於附表所列日期犯
    詐欺等罪，分別判處如附表所示之刑確定在案，茲檢察官以
    受刑人所犯如附表所示各罪，應依刑法第五十三條、第五十
    一條第五款定其應執行刑，原裁定法院審核認聲請為正當，
    爰就受刑人所犯如附表所示各罪，合併定應執行刑有期徒刑
    一年二月等語。
二、抗告意旨則以：「受刑人因詐欺案件，經台灣士林地方法院
    判處有期徒刑二月十五日確定，並經台灣士林地方法院檢察
    署以九十七年度執己字第三三○一號指揮書執行，及因違反
    毒品危害防制條例案件，經台灣台北地方法院檢察署九十七
    年度執助廉字第六二七號案指揮書，執行有期徒刑十月在案
    ，惟原審裁定之應執行刑期與前揭指揮書均不符，爰依法提
    起抗告，請求撤銷原裁定，另為有利於受刑人之裁定」等語
    。
三、按法律上屬於自由裁量之事項，有其外部性界限及內部性界
    限，並非概無拘束。依據法律之具體規定，法院應在其範圍
    選擇為適當之裁判者，為外部性界限；而法院為裁判時，應
    考量法律之目的，及法律秩序之理念所在者，為內部性界限
    。法院為裁判時，二者均不得有所踰越，此有最高法院八十
    年台非字第四七三號判例可資參照。是以數罪併罰，有二裁
    判以上，定其應執行之刑時，固屬於法院自由裁量之事項，
    惟仍應受前揭外部性界限及內部性界限之拘束，則屬當然。
四、經查原裁定以受刑人所犯如附表所示各罪所處之刑，合併定
    應執行刑為有期徒刑一年二月，從形式上觀察，雖未踰越刑
    法第五十一條第五款所定法律之外部性界限。惟受刑人所犯
    如附表編號１、２所列之罪，前經台灣板橋地方法院於九十
    七年一月八日以九十七年度聲字第五十號裁定，定其應執行
    刑有期徒刑十月，並經確定，有該裁定及本院被告前案紀錄
    表附卷可稽。又受刑人另犯如附表編號３所示之罪，原判決
    判處有期徒刑五月，減為有期徒刑二月又十五日，亦於九十
    七年五月一日確定在案，加計附表編號１、２所示之罪已定
    之應執行刑有期徒刑十月，審酌定應執行刑之內部性界限，
    自不宜長於一年又十五日。本件原裁定就受刑人所犯如附表
    所示各罪所處之刑，合併定應執行刑時，未審酌內部性界限
    ，逕以有期徒刑一年二月定為應執行之刑，依前揭判例意旨
    ，難謂與定執行刑之內部性界限理念無違。綜上所述，本件
    受刑人指摘原裁定不當，提起抗告，為有理由，本院爰將原
    裁定撤銷，並自為裁定應執行有期徒刑一年又十五日。
五、據上論斷，應依刑事訴訟法第四百十三條，刑法第五十三條
    、第五十一條第五款，裁定如主文。
中    華    民    國    97    年    9     月    22    日
                  刑事第十三庭  審判長法  官  曾德水
                                      法  官  趙文卿
                                      法  官  林婷立
以上正本證明與原本無異。
如不服本裁定，應於收受送達後五日內向本院提出再抗告狀。
                                      書記官  王增華
中    華    民    國    97    年    9     月    22    日
附表：
┌───┬──┬───┬────┬────────┬─────┐
│編 號 │罪名│宣告刑│犯罪日期│ 最後事實審法院 │ 宣判日期 │
│      │    │      │        ├────────┼─────┤
│      │    │      │        │ 案          號 │ 確定日期 │
├───┼──┼───┼────┼────────┼─────┤
│  １  │違反│有期徒│95年9月7│台灣士林地方法院│96年2月5日│
│      │毒品│刑1年 │日至95年├────────┤          │
│      │危害│，減為│11月7日 │95年度訴字第1230├─────┤
│      │防制│有期徒│。      │號              │96年8月13 │
│      │條例│刑6月 │        │                │日        │
│      │（施│。    │        │                │          │
│      │用第│      │        │                │          │
│      │一級│      │        │                │          │
│      │毒品│      │        │                │          │
│      │）  │      │        │                │          │
├───┼──┼───┼────┼────────┼─────┤
│  ２  │違反│有期徒│96年6月 │台灣板橋地方法院│96年10月24│
│      │毒品│刑6月 │13日    ├────────┤日        │
│      │危害│。    │        │96年度簡字第6834├─────┤
│      │防制│      │        │號              │96年11月9 │
│      │條例│      │        │                │日        │
│      │（施│      │        │                │          │
│      │用第│      │        │                │          │
│      │二級│      │        │                │          │
│      │毒品│      │        │                │          │
│      │）  │      │        │                │          │
├───┼──┼───┼────┼────────┼─────┤
│  ３  │詐欺│有期徒│95年7月 │台灣士林地方法院│97年3月31 │
│      │    │刑5月 │27日。  ├────────┤日        │
│      │    │，減為│        │97年度簡字第223 ├─────┤
│      │    │有期徒│        │號              │97年5月1日│
│      │    │刑2月 │        │                │          │
│      │    │又15日│        │                │          │
│      │    │。    │        │                │          │
└───┴──┴───┴────┴────────┴─────┘


司法院資訊處製作；財團法人民間司法改革基金會備份。
